臺灣臺中地方法院刑事判決　　　　　　 100年度易字第1387號
公　訴　人　臺灣臺中地方法院檢察署檢察官
被　　　告　楊進中
上列被告因違反毒品危害防制條例案件，經檢察官提起公訴（10
0年度偵字第2045號），被告於準備程序中就被訴事實為有罪之
陳述，經告知簡式審判程序之旨，並聽取公訴人、被告之意見後
，由本院合議庭裁定由受命法官獨任進行簡式審判程序，判決如
下：
    主    文
楊進中持有第一級毒品，累犯，處有期徒刑陸月，如易科罰金，
以新臺幣壹仟元折算壹日，扣案之第一級毒品海洛因捌包（合計
驗餘淨重伍點伍肆公克，總純質淨重貳點捌公克），沒收銷燬
之。
    犯罪事實
一、楊進中前因違反懲治盜匪條例案件，經臺灣高等法院臺中分
    院以88年度上訴字第351號判處有期徒刑8年確定，於民國94
    年11月4日假釋出監交付保護管束，並於95年1月11日假釋期
    滿，未經撤銷，視為執行完畢。詎猶不知悔悟，明知海洛因
    係屬毒品危害防制條例第2條第2項第1款所列之第一級毒品
    ，不得持有，竟仍基於持有第一級毒品海洛因之犯意，於99
    年11月12日上午9時許，在新竹市○○路與中華路口，以新
    臺幣3萬元之價格，向一名自稱「周剛哲」，綽號「阿哲」
    之成年男子，購買第一級毒品海洛因8包（合計驗餘淨重為
    5.54公克，總純質淨重2.38公克）及1包未含任何法定毒品
    成分之粉末，而持有該8包第一級毒品海洛因。嗣於同日下
    午1時30分許，為警在臺中市○里區○○○路62號之羅馬假
    期旅館219室內當場查獲，並扣得前開第一級毒品海洛因8包
    ，及第二級毒品甲基安非他命10包（所涉犯施用第二級毒品
    甲基安非他命之犯行，業經本院以100年度中簡字第298號判
    處有期徒刑6月確定），始悉上情。
二、案經臺灣臺中地方法院檢察署檢察官自動簽分偵查起訴。
    理    由
一、本案被告楊進中所犯係死刑、無期徒刑、最輕本刑為3年以
    上有期徒刑以外之罪，被告於準備程序中就被訴事實為有罪
    之陳述，經告知簡式審判程序之旨，並聽取公訴人及被告之
    意見後，本院合議庭認為適宜而依刑事訴訟法第273條之1第
    1 項規定，裁定由受命法官獨任進行簡式審判程序，且依同
    法第273條之2、第159條第2項之規定，不適用同法第159條
    第1項傳聞法則有關限制證據能力之相關規定，亦不受同法
    第161條之2、第161條之3、第163條之1及第164條至170條規
    定之限制，合先敘明。
二、上揭犯罪事實，業據被告迭於警詢、偵查及本院準備程序及
    審理中自白不諱，且扣案之上開疑似第一級毒品海洛因粉塊
    及粉末共8包（合計驗餘淨重5.54公克，總純質淨重2.38公
    克）經送請法務部調查局鑑定結果，均確含有第一級毒品海
    洛因成分，另於上開時地同時扣得之1包粉末，經鑑驗未含
    任何法定毒品成分，此有該局99年12月3日調科壹字第09923
    026870號鑑定書1紙附卷可稽，此外，復有前臺中縣警察局
    霧峰分局搜索扣押筆錄、扣押物品目錄表各1份在卷可參。
    綜上所述，足見被告之自白核與事實相符，應可採為論罪科
    刑之依據。從而，本件事證已臻明確，被告犯行洵堪認定，
    應予依法論科。
三、按海洛因係屬毒品危害防制條例第2條第2項第1款所指之第
    一級毒品，是核被告所為，係犯毒品危害防制條例第11條第
    1項之持有第一級毒品海洛因罪。再被告前因違反懲治盜匪
    條例案件，經臺灣高等法院臺中分院以88年度上訴字第351
    號判處有期徒刑8年確定，於94年11月4日假釋出監交付保護
    管束，並於95年1月11日假釋期滿，未經撤銷，視為執行完
    畢，此有上開臺灣高等法院被告全國前案紀錄表1份在卷可
    參，其於有期徒刑執行完畢後5年以內，故意再犯本案有期
    徒刑以上之罪，構成累犯，應依刑法第47條第1項規定加重
    其刑。爰審酌被告犯後坦承犯行，態度尚稱良好，及其犯罪
    之動機、手段、持有第一級毒品數量，暨公訴人具體求刑有
    期徒刑7月稍嫌過重等一切情狀，量處如主文所示之刑，並
    諭知易科罰金之折算標準。又被告所持有之上開第一級毒品
    海洛因8包（合計驗餘淨重5.54公克，總純質淨重2.38公克
    ），應依毒品危害防制條例第18條第1項前段規定，不問屬
    於犯人與否，併予宣告沒收銷燬。又盛裝前開第一級毒品海
    洛因之包裝袋8個，參以法務部調查局現今所採行之鑑驗方
    式，包裝袋仍會殘留微量毒品，而無法將之完全析離，此有
    法務部調查局93年11月16日調科壹字第09362396550號函文
    意旨可資參照，是可認該等包裝袋與殘留其上之第一級毒品
    海洛因當已無法析離，而均應視為毒品，故應與所盛裝之第
    一級毒品海洛因併予沒收銷燬。至鑑驗所耗損之第一級毒品
    海洛因，既已滅失，爰不另為沒收銷燬之諭知。
據上論斷，應依刑事訴訟法第273條之1第1項、第299條第1項前
段，毒品危害防制條例第11條第1項、第18條第1項前段，刑法第
11條、第47條第1項、第41條第1項前段，判決如主文。
本案經檢察官廖育賢到庭執行職務。
中    華    民    國   100    年    5     月    31    日
                  刑事第三庭    法  官  黃麗玲
以上正本證明與原本無異。
如不服本判決應於收受判決後10日內向本院提出上訴書狀，並應
敘述具體理由；其未敘述上訴理由者，應於上訴期間屆滿後20日
內向本院補提理由書（均須按他造當事人之人數附繕本）「切勿
逕送上級法院」。
                                書記官  黃毅皓
中    華    民    國   100    年    5     月    31    日
附錄論罪科刑法條：
毒品危害防制條例第11條
持有第一級毒品者，處 3 年以下有期徒刑、拘役或新臺幣 5 萬
元以下罰金。
持有第二級毒品者，處 2 年以下有期徒刑、拘役或新臺幣 3 萬
元以下罰金。
持有第一級毒品純質淨重十公克以上者，處 1 年以上 7 年以下
有期徒刑，得併科新臺幣 1 百萬元以下罰金。
持有第二級毒品純質淨重二十公克以上者，處 6 月以上 5 年以
下有期徒刑，得併科新臺幣 70 萬元以下罰金。
持有第三級毒品純質淨重二十公克以上者，處 3 年以下有期徒
刑，得併科新臺幣 30 萬元以下罰金。
持有第四級毒品純質淨重二十公克以上者，處 1 年以下有期徒
刑，得併科新臺幣 10 萬元以下罰金。
持有專供製造或施用第一級、第二級毒品之器具者，處 1 年以
下有期徒刑、拘役或新臺幣 1 萬元以下罰金。